【裁判字號】    98,台抗,593
【裁判日期】    980806
【裁判案由】    聲請強制執行聲明異議
【裁判全文】
最高法院民事裁定              九十八年度台抗字第五九三號
再 抗告 人  皓中資產管理有限公司
法定代理人  甲○○
訴訟代理人  黃勝麟律師
上列再抗告人因與相對人翔鴻建設有限公司等間聲請強制執行事
件，聲明異議，對於中華民國九十八年六月三日台灣高等法院台
南分院裁定（九十八年度重抗更(一)字第二號），提起再抗告，本
院裁定如下：
    主  文
再抗告駁回。
再抗告程序費用由再抗告人負擔。
    理  由
本件再抗告人向台灣台南地方法院（下稱執行法院）聲請對相對
人即債務人翔鴻建設有限公司等之財產為強制執行，係以其受讓
第三人亞太金聯資產管理股份有限公司（下稱亞太公司）轉自第
三人新豐資產管理股份有限公司（下稱新豐公司）所受讓對於相
對人之系爭債權，檢具執行名義即執行法院發給新豐公司對於相
對人之「債權憑證」，暨新豐公司與亞太公司、亞太公司與再抗
告人間之「債權讓與證明書」，向執行法院聲請對於相對人為強
制執行。有上開債權憑證、債權讓與聲明書影本附執行案卷可稽
。因資產管理公司並非金融機構合併法第四條第一款規定之金融
機構，並無同法第十八條第三項之適用，再抗告人仍應依民法第
二百九十七條第一項規定為債權讓與之通知，而不得逕以公告代
之。執行法院於民國九十七年九月十六日通知再抗告人於五日內
補正債權讓與通知之證明文件，再抗告人已於九十七年九月十八
日收受該補正通知，迄未補正，執行法院因認其強制執行之聲請
不合法，駁回其強制執行之聲請。再抗告人聲明不服，提起抗告
。原法院以：再抗告人既主張其為系爭執行名義效力所及之人，
聲請對相對人強制執行，即應證明其已取得系爭執行名義所表彰
之債權，此為強制執行程序開始之要件。相對人在受債權讓與通
知前，執行法院認本件強制執行程序之開始要件有所欠缺，並非
就實體上權利加以判斷。再抗告人未依辦理強制執行事件應行注
意事項第二點第十六目規定，提出其為對相對人執行名義效力所
及而得對相對人等聲請強制執行之相當證據俾供執行法院審查，
經通知限期補正而不補正，即不合於程式，執行法院駁回其執行
之聲請，並無不合。再抗告人以執行法院未適用強制執行法第二
十八條之一及辦理強制執行事件應行注意事項第十五點之一規定
，而依強制執行法第三十條之一準用民事訴訟法第二百四十九條
第一項第六款規定裁定駁回其異議，指摘原裁定不當云云，要屬
無據．因而裁定駁回再抗告人之抗告。按執行名義為確定終局判
決者，對於訴訟繫屬後為當事人之繼受人亦有效力，強制執行法
第四條之二第一項第一款定有明文。而債權人依本法第四條之二
規定聲請強制執行者，應提出證明其本人或債務人為執行名義效
力所及之人之相當證據。執行法院並應為必要之調查，辦理強制
執行應行注意事項第二點第十六目規定甚明。查本件再抗告人既
主張其因遞嬗受讓系爭執行名義之債權．為強制執行法第四條之
二第一項第一款所定於訴訟繫屬後為當事人之繼受人，系爭執行
名義對其亦有效力，依前揭說明，自應提出證明其本人為執行名
義效力所及之人之相當證據，執行法院並應為必要之調查。乃再
抗告人經執行法院命其補正仍不為補正，其聲請強制執行之要件
（本人為執行名義效力所及之人）有欠缺，執行法院依強制執行
法第三十條之一準用民事訴訟法第二百四十九條第一項但書，裁
定命再抗告人限期補正而逾期未為補正，因而駁回再抗告人強制
執行之聲請，並駁回其異議之聲明；原法院以上開理由，駁回再
抗告人之抗告，經核並無違誤。再抗告論旨，猶執前詞，指摘原
裁定為不當，聲明廢棄，為無理由。
據上論結，本件再抗告為無理由。依強制執行法第三十條之一，
民事訴訟法第四百九十五條之一第二項、第四百八十一條、第四
百四十九條第一項、第九十五條、第七十八條，裁定如主文。
中    華    民    國  九十八  年    八    月    六    日
                      最高法院民事第七庭
                          審判長法官  劉  福  聲
                                法官  鄭  玉  山
                                法官  黃  義  豐
                                法官  袁  靜  文
                                法官  葉  勝  利
      本件正本證明與原本無異
                                      書  記  官
中    華    民    國  九十八  年    八    月   十九   日
                                                      ｖ


司法院資訊處製作；財團法人民間司法改革基金會備份。
